臺灣高等法院臺中分院刑事裁定
111年度抗字第356號
抗  告  人
即  受刑人  邱南熒
上列抗告人即受刑人因定應執行刑案件，不服臺灣彰化地方法院
101年度聲字第586號中華民國111年3月21日裁定，提起抗告，本
院裁定如下：
    主  文
抗告駁回。
    理  由
一、本件抗告人即受刑人邱南熒（下稱抗告人）抗告意旨略以：
    不服裁定駁回，理由後補等語。
二、按「抗告期間，除有特別規定外，為5日，自送達裁定後起
    算」、「原審法院認為抗告不合法律上之程式或法律上不應
    准許，或其抗告權已經喪失者，應以裁定駁回之。但其不合
    法律上之程式可補正者，應定期間先命補正」，刑事訴訟法
    第406條前段、第408條第1項分別定有明文。又依刑事訴訟
    法第419條準用同法第351條第1項規定，在監獄或看守所之
    被告，於抗告期間內向監所長官提出抗告書狀者，視為抗告
    期間內之抗告。監所與法院間無在途期間可言，是抗告人在
    監獄或看守所，如向該監所長官提出抗告書狀，因不生扣除
    在途期間之問題，必須在抗告期間內提出，始可視為抗告期
    間內之抗告，如逾期始向監所長官提出，即屬抗告逾期。
三、經查：本件抗告人因定應執行刑案件，經原審法院於民國10
    1年4月11日以101年度聲字第586號刑事裁定定應執行有期徒
    刑7年，該裁定已於101年4月16日送達被告所在之監所即法
    務部矯正署高雄女子監獄附設技能訓練所，由抗告人本人親
    自簽名並按捺指印簽收，此有刑事裁定正本及送達證書在卷
    可稽（見原審101聲586卷第34至36頁、第38頁）。是本件於
    該日即發生送達之效力。揆諸前開規定及說明，抗告人就該
    案之抗告期間應自裁定送達之翌日起計算5日，又監所與法
    院間無在途期間，抗告人之抗告期間應至101年4月21日屆滿
    ，因該日為星期六，係例假日，故順延2日至101年4月23日
    屆滿。惟抗告人遲至110年11月29日始向監所長官提出「定
    應執行刑再抗告狀」（綜觀書狀內容，其真意應係提起抗告
    ），有抗告書狀上法務部矯正署高雄女子監獄收受收容人書
    狀核轉章之章戳可憑（見原審卷第43頁），原審法院因而以
    其抗告已逾法定5日之抗告期間，顯非合法，且無從補正，
    認為其抗告不合法律上之程式，應予駁回。經核並無不合。
    抗告人猶提起抗告，核無理由，應予駁回。
四、據上論斷，依刑事訴訟法第412條，裁定如主文。　　
中　　華　　民　　國　　111 　年　　4 　　月　　19　　日
            刑事第二庭   審判長法　官　何  志  通
                               法　官  石  馨  文
                               法　官  許  月  馨
以上正本證明與原本無異。
如不服本裁定，應於收受送達後5日內向本院提出再抗告書狀（
須附繕本）。因疫情而遲誤不變期間，得向法院聲請回復原狀。
 
                               書記官  李  妍  嬅   

中　　華　　民　　國　　111 　年　　4 　　月　　19　　日